【裁判字號】    92,裁,554
【裁判日期】    920508
【裁判案由】    營業稅
【裁判全文】
最  高  行  政  法  院  裁  定                    九十二年度裁字第五五四號
    上  訴  人  保力達股份有限公司
    代  表  人  乙○○
    訴訟代理人  陳欽賢  律師
    代  表  人  甲○○
    被 上訴 人  財政部臺灣省北區國稅局（承受臺北縣政府稅捐稽徵處業務）
    代  表  人  林吉昌
右當事人間因營業稅事件，上訴人對於中華民國九十一年一月三日臺北高等行政法院
八十九年度訴字第三三一九號判決，提起上訴，本院裁定如左：
    主  文
上訴駁回。
上訴審訴訟費用由上訴人負擔。
    理  由
一、按對於高等行政法院判決之上訴，非以其違背法令為理由，不得為之，行政訴訟
    法第二百四十二條定有明文。同法第二百四十三條第一項規定，判決不適用法規
    或適用不當者，為違背法令；而判決有第二百四十三條第二項所列各款情形之一
    者，其判決當然違背法令。又提起上訴，應以上訴狀表明上訴理由並應添具關於
    上訴理由之必要證據，復為同法第二百四十四條第一項第四款及第二項所明定。
    準此，當事人提起上訴，如以原審判決有行政訴訟法第二百四十三條第一項不適
    用法規或適用不當為理由時，其上訴狀應有具體之指摘，並揭示該法規之條項或
    其內容；如以原審判決有第二百四十三條第二項所列各款情形之當然違背法令為
    理由時，其上訴狀應揭示合於該款之事實。如上訴狀未依此項方法表明，或其所
    表明者，顯與上開法條規定之情形不相合時，即難認為已對原審判決之違背法令
    有具體之指摘，其上訴自難認為合法。
二、上訴意旨略以：上訴人之股東陳傳黃、前董事長陳寄草在法務部調查局臺北市調
    查處之筆錄不得採為證據；陳寄草及陳傳黃二人所涉刑事部分，既經判決無罪，
    自不得推定陳明之帳戶存入款為上訴人之營業收入，認定上訴人漏開統一發票漏
    稅；上訴人華南銀行新莊分行支票存款帳戶存入之新臺幣（下同）三五、六○○
    、○○○元來自陳明帳戶，亦不能推定為上訴人之營業收入；上訴人原即曾向員
    工乙○○等人借款，有相關之短期借款帳冊、傳票、代扣稅款帳冊等載明，陳明
    帳戶縱使有前開款項轉入上訴人帳戶，亦是各員工與陳明間，借用陳明帳戶代收
    票據及撥款借給上訴人之行為；歷次訴願決定撤銷原處分之理由，均明確指出本
    案並無足夠之直接證據證明上訴人有漏開發票之情事，故將陳明帳戶中之前開款
    項認定為上訴人之營業收入，顯乏證據；又依訴願法第九十五條所謂有拘束各機
    關之效力，除形式上之拘束力外，包括實質之拘束力，即其內容有拘束各有關機
    關照辦之效力，原訴願決定未依上開規定辦理，自非適法。原判決對上訴人上開
    有利之證據不採，亦末說明不採之理由，其判決自有不備理由之違法云云。
三、查上訴人所述理由與其在原審起訴補充理由狀之內容相同，業經原審逐一詳為審
    酌，予以論駁在案。上訴人仍執前詞反覆訴求，而對原判決認定其在原審之主張
    為不可採，所指系爭款項為員工借款，尚乏證據證明，以被上訴人依照查得之資
    料，認係上訴人之營業收入，核定其銷售額及應納稅額並補徵之，於法並無違誤
    ，一再訴願決定遞予駁回，亦無不合，而駁回其訴，究有如何違背法令之情形並
    無具體表明。上訴人任意指摘原審取捨證據、認定事實之職權行使為不當，有判
    決不備理由之違法等由，聲明廢棄原判決，揆之前開說明，其上訴所表明者，即
    與前開法條規定之情形不合，難認為已對原判決之違背法令有具體之指摘，其上
    訴自難認為合法，應予駁回。
四、依行政訴訟法第二百四十九條第一項前段、第一百零四條、民事訴訟法第九十五
    條、第七十八條，裁定如主文。
中    華    民    國    九十二      年      五        月      八        日
                    最 高 行 政 法 院  第 四 庭
                                審 判 長 法  官      廖  政  雄
                                         法  官      趙  永  康
                                         法  官      林  清  祥
                                         法  官      鍾  耀  光
                                         法  官      姜  仁  脩
右  正  本  證  明  與  原  本  無  異
                                         法院書記官  蘇  金  全
中    華    民    國    九十二      年      五        月      八        日


司法院資訊處製作；財團法人民間司法改革基金會備份。
